【裁判字號】    89,交上易,50
【裁判日期】    890509
【裁判案由】    業務過失傷害
【裁判全文】
臺灣高等法院高雄分院刑事判決              八十九年度交上易字第五號
    上  訴  人  臺灣屏東地方法院檢察署檢察官
    上  訴  人
    即  被  告  乙○○
右上訴人因被告業務過失傷害案件，不服臺灣屏東地方法院八十八年度交易字第二一
一號，中華民國八十九年一月七日第一審判決（起訴案號：臺灣屏東地方法院檢察署
八十八年度偵字第六九四八號）提起上訴，本院判決如左：
      主      文
上訴駁回。
乙○○緩刑貳年。
      事實及理由
一、本案經本院審理結果，認第一審判決認事用法及量刑均無不當，應予維持，並引
    用第一審判決記載之事實、證據及理由。
二、檢察官據告訴人丙○具狀請求上訴，略以被告犯後迄未賠償告訴人損失，原審量
    刑過輕；被告上訴略以其過失情節輕微，且已與告訴人和解，請從輕處罰云云。
三、經查被告肇事後，已與告訴人和解，賠償告訴人新臺幣二十萬元，告訴人已無意
    追究被告刑責，有和解書可稽，被告犯後態度尚稱良好，原審量處有期徒刑四月
    ，檢察官上訴指量刑過輕，核無理由，應予駁回；另被告過失情節較告訴人為重
    ，此經原審敘述綦詳，被告上訴指其過失情節輕，請從輕處罰云云，亦無理由，
    併予駁回。
四、末查被告未曾受有期徒刑以上刑之宣告，有台灣高等法院刑案紀錄簡覆表在卷可
    稽，因一時疏忽而觸刑章，經此刑之宣告教訓後，當知所警惕而無再犯之虞，且
    告訴人已因和解，無意追究被告刑責，是本院認刑之宣告以暫不執行為適當，併
    諭知緩刑二年，以啟自新。
據上論斷，應依刑事訴訟法第三百六十八條、第三百七十三條，刑法第七十四條第一
款，判決如主文。
本案經檢察官邱榮藏到庭執行職務。
中    華    民    國        八十九      年      五      月      九      日
                              臺灣高等法院高雄分院刑事第九庭
                                  審判長法官  張甲松
                                        法官  任森銓
                                        法官  江泰章
右正本證甲與原本無異。
不得上訴。
                                      書記官  黃一秋
中    華    民    國        八十九      年      五      月     十一     日
                                                  Ｈ
附件
臺灣屏東地方法院刑事判決                        八十八年度交易字第二一一號
    公訴人  臺灣屏東地方法院檢察署檢察官
    被  告  乙○○  男  三十八歲（民國○○年○月○日生）
                    住高雄縣岡山鎮○○里○○路三七巷八弄二五號
                    身分證統一編號：Ｚ000000000號
右列被告因業務過失傷害案件，經檢察官提起公訴（八十八年度偵字第六九四八號）
，本院判決如左：
     主  文
乙○○從事業務之人，因業務上之過失傷害人，處有期徒刑肆月，如易科罰金，以
佰元折算壹日。
     事  實
一、乙○○係大貨車司機，為從事駕駛業務之人，於民國八十八年八月二十日中午十
    二時四十分許，駕駛車號ＩＹ─三八五號大貨車附載鐵管，自屏東縣新園鄉○○
    路四一八號祥興鋼鐵工業股份有限公司駛出，至仙吉路無號誌交岔路口時，乙○
    ○本應注意汽車行駛至無號誌交岔路口，支線道應讓幹線道車先行，未劃分幹、
    支線或同為幹線道或支線道者，轉彎車應暫停讓直行車先行，而依當時天候、路
    況等客觀情形，亦無不能注意之情形，疏未注意讓幹線道車先行，支線右轉未讓
    直行車先行，適丙○騎乘車號ＸＳＨ九一二號重型機車，由新園鄉往萬丹南向北
    行駛至上址，亦疏未注意車前狀況，該機車撞及前開大貨車，丙○人車倒地，致
    受有右手第三掌骨開放性骨折、右手中指伸指肌腱斷裂、右肩挫傷等傷害。乙○
    ○肇事後經警方訊問坦承肇事，並接受裁判。
二、案經丙○訴由屏東縣警察局東港分局報告臺灣屏東地方法院檢察署檢察官偵查起
    訴。
     理  由
一、訊據被告乙○○坦承右揭事實不諱，核與告訴人丙○指訴情節相符，被告駕駛之
    大貨車與告訴人騎乘之機車相撞後，告訴人之機車車頭受損等情，有道路交通事
    故調查報告表及照片附卷足稽。按汽車行駛至無號誌交岔路口，支線道應讓幹線
    道車先行，未劃分幹、支線或同為幹線道或支線道者，轉彎車應暫停讓直行車先
    行。道路交通安全規則第一○二條第二款定有甲文，並為駕駛人之被告所應注意
    。本件肇事路段係省道舖有柏油，當時氣候為雨天，日間自然光線，路面濕潤無
    缺陷，並無障礙物，視距良好等情，均據上開調查報告表載甲，並無不能注意之
    情事，被告竟疏未注意讓幹線道車先行，支線右轉未讓直行車先行為肇事主因，
    其駕駛行為有過失已甲；另告訴人騎乘重機車未注意車前狀況為肇事次因，本件
    車禍經送台灣省高屏澎區車輛行車事故鑑定委員會鑑定結果，亦同此見解。又告
    訴人確因本件車禍受有如事實欄所述之傷害，有診斷證甲書可考，被告過失行為
    與告訴人之所受傷害間有相當之因果關係，事證甲確，被告犯行堪以認定。
二、被告乙○○係大貨車司機，為從事駕駛業務之人，業據其偵訊中供認在卷，核被
    告乙○○所為，係犯刑法第二百八十四條第二項前段之業務過失傷害罪。被告肇
    事後，接受警方人員訊問坦承肇事乙節，有警訊筆錄可考，為對於未發覺之罪自
    首而受裁判，應減輕其刑。茲審酌被告因過失致肇本件車禍，告訴人所受傷勢不
    輕，告訴人未注意車前狀況為肇事次因，被告迄未與告訴人達成和解，其犯後坦
    承犯行不諱態度良好及其他一切情狀，爰量處如主文所示之刑，並諭知如易科罰
    金之折算標準，以示懲儆。
據上論斷，應依刑事訴訟法第二百九十九條第一項前段，刑法二百八十四條第二項前
段、第四十一條、第六十二條前段，罰金罰鍰提高標準條例第一條前段、第二條，判
決如主文。
本案經檢察官蔡榮龍到庭執行職務。
中      華      民      國    八十九    年      一      月      七      日
                                   臺灣屏東地方法院交通法庭
                                          法  官  林麗玉
右判決正本證甲與原本無異。
對於本判決如有不服應於收受送達後十日內向本院提出上訴書狀上訴於台灣高等法院
高雄分院並按他造當事人之人數附具繕本。
                                          書記官  徐水英
中      華      民      國    八十九    年      一      月      七      日
附錄本案論罪科刑法條：
刑法第二百八十四條
  因過失傷害人者，處六月以下有期徒刑、拘役或五百元以下罰金，致重傷者，處一
  年以下有期徒刑、拘役或五百元以下罰金。
  從事業務之人，因業務上之過失傷害人者，處一年以下有期徒刑、拘役或一千元以
  下罰金，致重傷者，處三年以下有期徒刑、拘役或二千元以下罰金。


司法院資訊處製作；財團法人民間司法改革基金會備份。
